【裁判字號】    91,簡上,119
【裁判日期】    920121
【裁判案由】    確認本票債權不存在
【裁判全文】
臺灣臺南地方法院民事判決  九十一年度簡上字第一一九號
    上  訴  人  乙○○
                甲○○
    共      同
    訴訟代理人  翁秋銘律師
    被上訴人    丙○○
    訴訟代理人  丁○
右當事人間請求確認本票債權不存在事件，上訴人對於中華民國九十一年四月九日本
院台南簡易庭九十年度南簡字第一三五一號一審判決提起上訴，本院判決如左：
    主  文
原判決關於駁回上訴人後開第二、三項之訴部分及除確定部分外訴訟費用之裁判均廢
棄。
確認被上訴人持有上訴人所簽發如附表一所示本票之票據債權，除原審判決確定之新
台幣壹佰柒拾萬仟元及上訴人未起訴之新台幣貳佰柒拾肆萬貳仟元部分外，其餘之
票據債權不存在。
確認上訴人所有如附表二所示之不動產，以台南市東南地政事務所八十七年台南地字
第０一三五八六號收件，八十七年五月十八日設定之權利價值新台幣捌佰萬元抵押權
登記，其抵押債權除原審判決確定之新台幣壹佰柒拾萬仟元及上訴人未起訴之新台
幣貳佰柒拾肆萬貳仟元部分外，其餘之抵押債權不存在。
第一、二審訴訟費用（除確定部分外）由被上訴人負擔。
    事  實
甲、上訴人方面：
  一、聲明：
  （一）原判決關於上訴人敗訴部分廢棄。
  （二）如主文第二、三項所示。
  二、陳述：除與原判決記載相同者，予以引用外，補稱：
  （一）被上訴人訴訟代理人丁○於鈞院民國九十一年九月十三日準備程序時陳稱：
        「我是以我女兒（即被上訴人丙○○）名義出借款項」，復於鈞院九十一年
        九月二十七日準備程序時陳稱：「是用我女兒的名義出借的」，準此，兩造
        「約定」或兩造「認知」之債權人，應是「被上訴人丙○○」。又本件相關
        之抵押權登記的「抵押債權人」，自始即為「被上訴人丙○○」。再本件相
        關之「本票裁定」、「拍賣抵押物裁定」、「聲請強制執行」之「聲請人」
        ，始終是「被上訴人丙○○」，而被上訴人丙○○於前敘該等書狀內，均一
        再陳稱：「相對人即本件上訴人乙○○、甲○○）向聲請人（即本件被上訴
        人丙○○）借用（新台幣（下同）七百萬元」。從而，兩造間借貸之「債權
        人」，必是「被上訴人丙○○」無疑。至於「借貸資金來源與資金擁有者」
        與是否為借貸「債權人」，其間應無「直接」或「必然」之關係，其理亦甚
        明。
  （二）按法院於確定判決理由中，就訴訟標的以外當事人主張之重要爭點，本於當
        事人辯論之結果，已為判斷時，除有顯然違背法令之情形，或當事人已提出
        新訴訟資料，足以推翻原判斷之情形外，應解為在同一當事人就與該重要爭
        點有關所提起之他訴訟，法院及當事人對該重要爭點之法律關係，皆不得任
        作相反之判斷或主張，以符民事訴訟上之誠信原則（最高法院八十四年度台
        上字第二五三０號判決意旨參照）。查本件兩造間原七百萬元借款之債權債
        務，其中一部份借款之債權債務，即「七百萬元中之一百七十萬三千元部份
        」業據原審判決確定。故有關七百萬元借款  之「債權債務」，應係存在於
        「上訴人乙○○、甲○○，與被上訴人丙○○之間」無疑。
  （三）原審以「除附表三編號七、十一、十二、十三、十七等四紙收據（之）該五
        筆款項共計一百七十萬三千元，應係兩造有先清償本金之合意，至附表三其
        餘之十七筆款項，既未註明係依清償本金或利息，依民法第三百二十三條之
        規定，應係抵充利息無訛」等語，而為不利上訴人之認定，然目前經濟不景
        氣，時下各級法院於當事人真意不明時，均逕將「清償金額」認為「清償本
        金」，該十七筆款項確係清償本金，況原審亦採認「又民法第三百二十三條
        並非強行規定，故其所定費用、利息及原本之抵充順序，得以當事人之契約
        變更之，最高法院二十七年度上字第三二七０號著有判例可參」，卻未仔細
        一一查核該十七筆款項實際清償之情形，即逕為認定該十七筆款項「並非清
        償本金」，再者，上訴人所舉證人徐義輝，於原審九十年十一月二十七日言
        詞辯論時，已明白證稱：「兩造曾經委託我處理系爭借款，被告當時有說一
        萬元的利息是五十五元，我們的慣例是先還本金，利息再慢慢算。系爭借款
        也是先還本金，附表三所示之款項，均係清償本金」。原審遽為不採，實無
        理由。
  三、證據：除援用第一審所提證據外，並聲請訊問證人吳崑山。
乙、被上訴人方面：
    一、聲明：駁回上訴。
    二、陳述：除與原判決記載相同者，予以引用外，補稱：
  （一）本件借款都是被上訴人之母即被上訴人訴訟代理人丁○與上訴人接洽，被上
        訴人對於系爭借款過程並不知情，而被上訴人訴訟代理人以被上訴人之名義
        ，總共借予上訴人七百萬元，利息約定為月息二分半即每月十一萬五千元，
        上訴人只有清償部分利息，並未償還本金。
  （二）本件借款之借款人為被上訴人訴訟代理人丁○，與被上訴人無關，而系爭七
        百萬元借款之資金來源，其中四百萬元是被上訴人訴訟代理人所有，另外三
        百萬元，則是被上訴人所有，又上訴人簽發如附表一所示供擔保系爭借款之
        二紙本票，被上訴人已於八十九年初交予被上訴人訴訟代理人，因系爭七百
        萬借款，均係自被上訴人之帳戶中所提領，因此被上訴人訴訟代理人才以被
        上訴人之名義，向鈞院聲請如附表一所示二紙本票之強制執行及拍賣如附表
        二所示不動產。
三、證據：援用第一審所提證據。
丙、本院依職權調閱本院九十年度票字第三八二三、三八二四號本票裁定強制執行及
    九十年度拍字第一四九０號拍賣抵押物案卷。
    理  由
一、本件上訴人起訴主張：上訴人於八十七年五月、七月間，共同向被上訴人借款七
    百萬元，上訴人除共同簽發如附表一編號一所示之四百萬元及上訴人乙○○簽發
    如附表一編號二所示之三百萬元本票各一紙，交予被上訴人持有外，並提供上訴
    人所有如附表二所示之不動產設定權利價值八百萬元之抵押權予被上訴人作為擔
    保（被上訴人僅交付上訴人七百萬元借款，故該抵押權設定之權利價值實際上僅
    為七百萬元）。嗣上訴人陸續清償本金及利息，合計已償還本金四百二十五萬八
    千元，上訴人且向被上訴人及其母丁○表明願將餘欠之二百七十四萬二千元款項
    一次還清，詎被上訴人及其母即被上訴人訴訟代理人丁○一再拒絕受償，並以七
    百萬元之金額，向本院聲請如附表一所示之二紙本票准許強制執行，經本院以九
    十年票字第三八二四號及九十年票字第三八二三號裁定准許強制執行在案，然因
    附表一所示合計面額七百萬元之二紙本票，被上訴人已受償四百二十五萬八千元
    ，則被上訴人對於超過「未受償之二百七十九萬二千元」之四百二十五萬八千元
    部分，已無任何票據債權存在；另上訴人又收受被上訴人就上訴人所有如附表二
    所示之不動產向鈞院聲請之拍賣抵押物裁定，因該抵押權設定登記與附表一所示
    二紙本票所擔保之借款債權均屬同一，則被上訴人既已受償四百二十五萬八千元
    ，僅剩餘二百七十九萬二千元未受償，加上被上訴人自始即未支付之一百萬元，
    故被上訴人對於超過「未受償之二百七十九萬二千元」之四百二十五萬八千元部
    分，亦無任何債權存在，為避免上訴人遭受強制執行之危險與不利益，爰提起本
    件訴訟等語。『上訴人原起訴聲明係請求確認被上訴人持有上訴人簽發如附表一
    所示之本票於超過二百七十四萬二千元部分外之票據債權不存在，及確認上訴人
    所有如附表二所示之不動產，於台南市東南地政事務所八十七年台南地字第０一
    三五八六號收件，八十七年五月十八日設定登記之權利價值八百萬元抵押權，於
    超過二百七十四萬二千元部分外之抵押債權不存在。原審認定上訴人已清償被上
    訴人一百七十萬三千元之借款，故僅判准確認被上訴人其持有上訴人簽發如附表
    一所示之本票於超過五百二十九萬七千元部分外之票據債權不存在，及確認上訴
    人所有如附表二所示之不動產，於台南市東南地政事務所八十七年台南地字第０
    一三五八六號收件，八十七年五月十八日設定登記之權利價值八百萬元抵押權，
    於超過五百二十九萬七千元部分外之債權不存在，駁回上訴人其餘請求，而被上
    訴人就其敗訴部分未據上訴，已告確定，故本院僅得就原審判決上訴人敗訴部分
    ，即關於被上訴人其持有上訴人簽發如附表一所示之本票於超過二百七十四萬二
    千元（上訴人之上訴聲明誤為二百七十九萬二千元）部分外之票據債權，及上訴
    人所有如附表二所示之不動產，於台南市東南地政事務所八十七年台南地字第０
    一三五八六號收件，八十七年五月十八日設定登記之權利價值八百萬元抵押權，
    於超過二百七十四萬二千元（上訴人之上訴聲明誤為二百七十九萬二千元）部分
    外之抵押債權是否存在予以審酌，合先敘明）』。
二、被上訴人則以：本件借款都是被上訴人訴訟代理人與上訴人接洽，被上訴人對於
    系爭借款過程並不知情，而被上訴人訴訟代理人以被上訴人之名義借予上訴人之
    七百萬元，其中四百萬元是被上訴人訴訟代理人所有，另外三百萬元，則是被上
    訴人所有，上訴人迄今只有清償部分利息，並未償還本金。又上訴人簽發如附表
    一所示供擔保系爭借款之二紙本票，被上訴人已於八十九年初交予被上訴人訴訟
    代理人，因系爭七百萬借款，均係自被上訴人之帳戶中所提領，因此被上訴人訴
    訟代理人才以被上訴人之名義，向鈞院聲請如附表一所示二紙本票之強制執行及
    拍賣如附表二所示不動產等語，資為抗辯。
三、查上訴人起訴主張渠等於八十七年五月、七月間曾先後共同簽發發票日八十七年
    五月十五日，到期日八十七年十二月十五日，票號一００九八二號，票據金額四
    百萬元一紙及上訴人乙○○簽發，發票日八十七年七月十四日期日八十七年十二
    月十五日，票號一００九八四號，票據金額三百萬元之本票一紙（詳如附表一）
    ，並將如附表二所示之不動產於八十七年五月十八日設定權利價值八百萬元之抵
    押權予被上訴人作為擔保，嗣被上訴人以七百萬元之金額，向本院聲請如附表一
    所示之二紙本票准許強制執行，經本院以九十年票字第三八二四號及九十年票字
    第三八二三號裁定准許強制執行，另被上訴人又向本院聲請拍賣上訴人所有如附
    表二所示之不動產，亦經本院以九十年度拍字第一四九０號裁定准予拍賣抵押物
    在案之事實，業據提出土地登記簿謄本八份、本院九十年票字第三八二四號、九
    十年票字第三八二三號及九十年度拍字第一四九０號民事裁定各一件為證，且經
    調閱本院九十年度票字第三八二三、三八二四號本票裁定強制執行及九十年度拍
    字第一四九０號拍賣抵押物案卷查明屬實，且為被上訴人所不爭執，堪信為真實
    。
四、上訴人又主張渠等於八十七年五月、七月間，共同向被上訴人借款七百萬元，已
    陸續清償本金及利息，合計已償還本金四百二十五萬八千元，尚積欠二百七十四
    萬二千元借款本金未清償等情，則為被上訴人所否認，並以前揭情詞置辯，則本
    件首應審就者即為：系爭借款之消費借貸契約當事人為何？茲查：
（一）按當事人主張有利於己之事實者，就其事實有舉證之責任，民事訴訟法第二百
      七十七條前段定有明文。本件上訴人主張渠等向被上訴人借款一事，既為被上
      訴人所否認，揆諸首揭法條規定，上訴人自應就其係與被上訴人成立消費借貸
      契約之事實負舉證責任。
（二）次按契約之成立係以當事人互相表示一致為要件，此觀民法第一百五十三條規
      定自明，是消費借貸契約應係成立於互為借貸意思表示之當事人間，至實際出
      資之來源為何，則與借貸契約成立之要件無涉，又消費借貸契約屬於債權債務
      契約，而債之關係為特定人間之權利義務關係。債權債務之主體，應以締結契
      約之當事人為準。基此，苟非締結契約之債權人，自不得本於契約請求債務人
      履行債務。查本件上訴人雖主張渠等於八十七年五月、七月間先後共向被上訴
      人借款七百萬元，因已清償四百二十五萬八千元，僅餘欠被上訴人二百七十四
      萬二千元，然系爭借款之借款人實乃被上訴人之母丁○，與被上訴人無關一節
      ，業據被上訴人陳稱：「我沒有借款給上訴人，那些都是我母親（即丁○）的
      錢，借款人是我母親，跟我沒有關係」等語明確（見本院卷第四九頁），此亦
      與被上訴人訴訟代理人陳稱：「系爭借款都是我的錢，整個借款都是我在接洽
      ，我只是以我女兒（即被上訴人）名義出借款項，我女兒對本件不知情；借款
      人是我本人，是我直接與上訴人接洽的，是我用我女兒的名義出借的，整個借
      款都是我的錢，他們確實有拿四百萬及三百萬元的本票各一紙給我，因怕抵押
      權不足額清償，所以另外要求他們簽發本票擔保；錢確實都是我借給上訴人的
      ，與我女兒無關；我持有上訴人所簽發各三百萬元、四百萬元的本票二紙，當
      時是他們給我作為擔保之用，這些錢有我自己的四百萬元，及我拿我女兒的三
      百萬元出來借給上訴人，我想將來把這些錢，當作我女兒的嫁妝，所以我才會
      用我女兒的名義聲請本票裁定執行。整個借款過程都是我丁○出面接洽的，因
      為錢是從被上訴人丙○○的帳戶內提領出來所以抵押權登記之債權人才會登記
      為被上訴人丙○○」等語（見本院卷第四十、四九、五七、八三、八九、九十
      頁），互核相符，雖被上訴人之母丁○對於系爭借款七百萬元之資金來源，先
      稱系爭借款七百萬元均係出自伊所有之金錢，復改稱伊僅有其中之四百萬元，
      另外之三百萬元則為被上訴人所有，而有先後不一之瑕疵，此充其量僅得推認
      被上訴人訴訟代理人所陳系爭借款之資金來源，或有值推敲之處，然伊對於系
      爭借款人為伊本人之情，則係先後一致陳稱在卷，是被上訴人訴訟代理人所稱
      伊為系爭借款之借款人一事，自非不可採信，此外，上訴人於本院亦自陳「錢
      是我（即上訴人乙○○）跟弟弟甲○○共同向丁○借的，錢是丁○交給我的，
      利息約定是跟丁○約定的，還錢都是我把錢交給我父母親，由丁○向我父母親
      收取，我與我弟弟共同簽發供擔保之四百萬及三百萬元本票各一張交給丁○，
      這兩張都是無記名票據，我們還款有用客票、簽發支票、匯款等方式，客票及
      支票都是交給丁○，匯款的部分有時是匯到被上訴人的帳戶，因為是丁○要求
      將款項匯到被上訴人在郵局的帳戶，我們整個借款過程都是跟丁○接洽的」等
      語屬實（見本院卷第四九頁），此亦與被上訴人及其訴訟代理人上開所陳一致
      ，可徵系爭借款之消費借貸契約係成立於被上訴人訴訟代理人丁○與上訴人間
      ，被上訴人並非本消費借貸契約之當事人，是難僅以本件抵押權登記之抵押債
      權人、本票裁定、拍賣抵押物裁定、聲請強制執行之聲請名義人，係屬被上訴
      人，而率以認定系爭借款關係即存在於被上訴人與上訴人之間。
（三）另按票據為絕對之有價證券，其權利之發生，需作成證券，權利之移轉，需交
      付證券，權利之行使需提示證券。因此，欲行使票據上之權利，自必須占有並
      提示票據，權利人如喪失票據之占有，即無票據權利可言（最高法院四十四年
      度台上字第一二一六號判例參照）。查系爭如附表一所示之無記名本票二紙，
      為上訴人於八十七年五月、七月間所簽發，交付予被上訴人之事實，固為兩造
      所不爭執，惟系爭二紙本票嗣經被上訴人於八十九年初交付予被上訴人訴訟代
      理人一節，業據被上訴人訴訟代理人明確陳稱：「上訴人所提供之二張本票，
      原先在被上訴人丙○○手上，現在都在我丁○手上，丙○○於八十九年初，就
      將這兩張本票交給我，聲請本票裁定時，這兩張本票都在我丁○手上，不在被
      上訴人丙○○手上」等語（見本院卷第八九、九十頁），且為上訴人所不爭執
      。是系爭如附表一所示之本票二紙，既經被上訴人事後轉讓予其訴訟代理人持
      有，意即被上訴人訴訟代理人已為系爭二紙本票之票據權利人，揆諸前揭判例
      意旨，被上訴人既已喪失系爭二紙本票之占有，其就系爭如附表一所示之二紙
      本票，即無票據權利可言，應無疑義。
（四）再按確認法律關係之訴，非原告有即受確認判決之法律上利益者，不得提起之
      ，民事訴訟法第二百四十七條第一項前段定有明文。所謂即受確認判決之法律
      上利益，須因法律關係之存否不明確，致原告在私法上之地位有受侵害之危險
      ，而此項危險得以對於被告之確認判決除去之者，始為存在。此項危險非以對
      於被上訴人之確認判決所得除去，仍不能認其有即受確認判決之法律上利益（
      最高法院二七年度上字第三一六號、五十二年台上字第一二四○號判例意旨參
      照）。查系爭借貸契約之當事人實係被上訴人訴訟代理人及上訴人，且如附表
      一所示本票現亦係由被上訴人訴訟代理人所持有，則被上訴人自無從享有系爭
      本票債權及抵押債權，乃被上訴人竟聲請法院裁定准許被上訴人執系爭本票對
      上訴人為強制執行，及聲請法院裁定准許拍賣抵押物，則上訴人訴請確認系爭
      本票債權不存在及抵押權不存在，即有受確認判決之法律上利益無疑，併此敘
      明。至於上訴人雖聲請訊問證人吳崑山，以茲證明渠等業於八十九年六月七日
      清償被上訴人借款本金一百二十二萬元一節，然被上訴人既非系爭借款之借款
      人，是證人吳崑山已無傳喚之必要，併此敘明。
五、上訴人雖又以法院於判決理由中，對兩造重要爭點之法律關係已為判斷時，同一
    當事人就該已經法院判斷之重要爭點法律關係，不得任作相反之判斷或主張，始
    符合民事訴訟法上之誠信原則等語為辯，此揆諸「爭點效」之理論，固非無據，
    惟法院對此重要爭點所為之判斷，若有顯然違背法令之情形，或當事人已提出新
    訴訟資料，足以推翻原判斷之情形，則可不受原確定判決理由之拘束，亦為最高
    法院七十三年度台上字第四０六二號、八十八年度台上字第五五七號、二二三０
    號判決所揭明。查兩造本件部分確定判決即本院九十年度南簡字第一三五一號判
    決理由雖載：「五、．．．附表三編號７、１１、１２、１３、１７等四紙收據
    分別有：「茲收到徐富美（原告之母）新台幣還本金四萬三千元，收款人丁○（
    被告之母）」、「．．．新台幣壹百壹拾萬元正，扣除利息，還丁○女士壹百萬
    元正無誤．．．收款人丁○」、「今還丁○女士本金新台幣五萬元．．．收款人
    丁○」、「乙○○先生今還丙○○小姐本金新台幣七萬元正．．．收款人丁○」
    、「乙○○今還丙○○小姐本金新台幣五十四萬元．．．收款人蔡堯欽（丁○之
    代理人）」等語記載，有被告之母丁○及案外人蔡堯欽親筆簽收之該四紙收據附
    卷可證，該五筆款項共計一百七十萬三千元，應係兩造有先清償本金之合意，至
    附表三其餘之十七筆款項，既未註明係依清償本金或利息，依上開民法第三百二
    十三條之規定，應係抵充利息無訛，被告徒以被告（即被上訴人）之母丁○不識
    字，方於原告（即上訴人）所書寫借據上簽名云云，顯無足採」等語，而認定被
    上訴人為系爭借款之借款人，惟查系爭借款之當事人乃被上訴人訴訟代理人與上
    訴人，而與被上訴人無涉，已如前述，則依上開新訴訟資料，已足以推翻原確定
    判決理由之判斷，依前開最高法院判決意旨，本院之判斷自不受前案確定判決理
    由之拘束，故被上訴人為系爭借款與伊無關之抗辯，自亦無違反訴訟上之誠信原
    則可言。
七、綜上所述，被上訴人雖係本院九十年度票字第三八二三、三八二四號本票裁定強
    制執行及九十年度拍字第一四九０號拍賣抵押物之形式上名義人，然被上訴人並
    非本件消費借貸契約之當事人，從而，上訴人提起本件訴訟，請求判決確認如主
    文第二、三項所示之判決，為有理由，應予准許。原審就超過上開應准許之部分
    ，為上訴人敗訴之判決，自有未洽，上訴意旨就此部分指摘原判決不當，求予廢
    棄改判，為有理由，爰由本院將原判決此部分予以廢棄改判，如主文第二、三項
    所示。
八、本件事證已臻明確，兩造其餘之攻擊防禦方法及未經援用之證據，經本院斟酌後
    ，認為均不足以影響本判決之結果，自無逐一詳予論駁之必要，併此敘明。
九、據上論結，本件上訴人之上訴為有理由，依民事訴訟法第四百三十六條之一第三
    項、第四百五十條、第四百六十三條、第七十八條，判決如主文。
中      華      民      國    九十二    年      一      月    二十一    日
                                                臺灣臺南地方法院民事第三庭
~B審判長法  官  王金龍
~B法        官  林逸梅
~B法        官  張銘晃
右正本證明與原本無異
如對本判決上訴，須於判決送達後二十日內向本院提出上訴狀，同時表明上訴理由；
如已於本判決宣示後送達前提起上訴者，應於判決送達後十日內補具上訴理由（均須
按他造當事人之人數附繕本）。
中      華      民      國    九十二    年      一      月    二十二    日
~B  法院書記官  鄭吉裕
附表一：
┌──┬───────┬─────────┬────────┬────────┬───────┐
│編號│發    票    日│票據金額（新台幣）│到     期     日│發     票     人│票  據  號  碼│
├──┼───────┼─────────┼────────┼────────┼───────┤
│ 一 │87.05.15      │四百萬元          │87.12.15        │乙○○、甲○○  │A100982       │
│    │              │                  │                │                │              │
├──┼───────┼─────────┼────────┼────────┼───────┤
│ 二 │87.07.14      │三百萬元          │87.12.15        │乙○○          │A100984       │
└──┴───────┴─────────┴────────┴────────┴───────┘
附表二：
~F0
~T40
┌─┬───────────────────────┬─┬────────────┬────────┬──────┐
│編│        土          地        坐          落  │地│    面            積    │                │            │
│  ├───┬────┬───┬────┬─────┤  ├──┬──┬──────┤權  利  範  圍  │備        考│
│號│縣  市│鄉鎮市區○段    ○ ○  段 │地    號  │目│公頃│公畝│  平方公尺  │                │            │
├─┼───┼────┼───┼────┼─────┼─┼──┼──┼──────┼────────┼──────┤
│一│台南市│北區    │公園  │        │四二三    │建│０  │０一│一六．００  │全部            │上訴人乙○○│
│  │      │        │      │        │          │  │    │    │            │                │、甲○○之應│
│  │      │        │      │        │          │  │    │    │            │                │有部分各二分│
│  │      │        │      │        │          │  │    │    │            │                │之一        │
├─┼───┼────┼───┼────┼─────┼─┼──┼──┼──────┼────────┼──────┤
│二│台南市│北區    │公園  │        │四二四    │建│０  │００│三一‧００  │同右            │同右        │
│  │      │        │      │        │          │  │    │    │            │                │            │
│  │      │        │      │        │          │  │    │    │            │                │            │
├─┼───┼────┼───┼────┼─────┼─┼──┼──┼──────┼────────┼──────┤
│三│台南市│北區    │公園  │        │四二五    │建│０  │００│五五‧００  │同右            │同右        │
│  │      │        │      │        │          │  │    │    │            │                │            │
│  │      │        │      │        │          │  │    │    │            │                │            │
├─┼───┼────┼───┼────┼─────┼─┼──┼──┼──────┼────────┼──────┤
│四│台南市│北區    │公園  │        │四二六    │建│０  │００│二八．００  │同右            │同右        │
│  │      │        │      │        │          │  │    │    │            │                │            │
│  │      │        │      │        │          │  │    │    │            │                │            │
├─┼───┼────┼───┼────┼─────┼─┼──┼──┼──────┼────────┼──────┤
│五│台南市│北區    │公園  │        │四九三    │建│０  │０一│一七．００  │同右            │同右        │
│  │      │        │      │        │          │  │    │    │            │                │            │
│  │      │        │      │        │          │  │    │    │            │                │            │
├─┼───┼────┼───┼────┼─────┼─┼──┼──┼──────┼────────┼──────┤
│六│台南市│北區    │公園  │        │四九四    │建│０  │００│一五．００  │同右            │上訴人甲○○│
│  │      │        │      │        │          │  │    │    │            │                │所有        │
│  │      │        │      │        │          │  │    │    │            │                │            │
├─┼───┼────┼───┼────┼─────┼─┼──┼──┼──────┼────────┼──────┤
│七│台南市│北區    │公園  │        │四九五    │建│０  │００│二六．００  │同右            │上訴人乙○○│
│  │      │        │      │        │          │  │    │    │            │                │、甲○○之應│
│  │      │        │      │        │          │  │    │    │            │                │有部分各二分│
│  │      │        │      │        │          │  │    │    │            │                │之一        │
├─┼───┼────┼───┼────┼─────┼─┼──┼──┼──────┼────────┼──────┤
│八│台南市│北區    │公園  │        │四九五—一│建│０  │００│一九．００  │同右            │同右        │
└─┴───┴────┴───┴────┴─────┴─┴──┴──┴──────┴────────┴──────┘


司法院資訊處製作；財團法人民間司法改革基金會備份。
